臺灣新北地方法院民事裁定
110年度司繼字第3609號
聲  請  人  國軍退除役官兵輔導委員會新北市榮民服務處（即
            被繼承人米光益之遺產管理人）          

法定代理人  周興國  



上列聲請人聲請變賣遺產事件，本院裁定如下：
    主  文
被繼承人米光益所遺如附表所示之遺產，准予變賣。
程序費用由被繼承人米光益之遺產負擔。
    理  由
一、按關於遺產管理、分割及執行遺囑之費用，由遺產中支付之
    。但因繼承人之過失而支付者，不在此限；遺產管理人為清
    償債權或交付遺贈物之必要，經親屬會議之同意，得變賣遺
    產；依法應經親屬會議處理之事項，而有下列情形之一者，
    得由有召集權人或利害關係人聲請法院處理之：（一）無前
    條規定之親屬或親屬不足法定人數。（二）親屬會議不能或
    難以召開。（三）親屬會議經召開而不為或不能決議，民法
    第1150條、第1179條第2項及第1132條分別定有明文。
二、本件聲請意旨略以：被繼承人米光益（男、民國00年0 月00
    日生、身分證統一編號：Z000000000號，生前最後住所：新
    北市○○區○○路0段00巷00號）於民國107年11月11日死亡
    ，依臺灣地區與大陸地區人民關係條例第68條及退除役官兵
    死亡無人繼承遺產管理辦法第4條規定，聲請人為其法定遺
    產管理人，依法管理被繼承人米光益遺產，經本院以108年
    度司家催字第8號裁定准對被繼承人之繼承人、債權人及受
    遺贈人為公示催告，並經聲請人於108年1月25日刊報公告，
    該公示催告期間業已屆滿。聲請人為移交遺產予大陸地區繼
    承人之必要，爰聲請本院准予變賣被繼承人如附表所示之遺
    產等語。
三、經查，聲請人主張之事實，業據提出被繼承人除戶戶籍謄本
    、死亡證明書、榮民資料、本院108年度司家催字第8號裁定
    暨登報資料、本院家事庭函、土地及建物登記謄本、遺產收
    支查詢作業、土地及建物所有權狀等件影本為證，並經本院
    調閱108年度司家催字第8號卷宗查核無誤，堪認為真實。而
    本件公示催告債權人、受遺贈人及大陸地區以外之繼承人申
    報期間業已屆滿，聲請人為被繼承人之法定遺產管理人，依
    法有為被繼承人移交遺產之職務，且被繼承人在台無親屬，
    無法組成及召開親屬會議，是以，本件聲請人為移交遺產之
    必要，聲請變賣被繼承人所遺如附表所示之遺產，於法尚無
    不合，應予准許。爰裁定如主文。
四、如不服本裁定，應於裁定送達後10日內，以書狀向本院司法
    事務官提出抗告，並繳納抗告費新臺幣1,000元。
中　　華　　民　　國　　111 　年　　4 　　月　　27　　日
                  家事法庭    司法事務官

附表：
編 號 不動產標的 權利範圍   1 苗栗縣○○市○○段000地號土地 全部   2 苗栗縣○○市○○段000○號建物 （門牌號碼︰苗栗縣○○市○○○村00號 ） 全部